---
output: github_document
---

<!-- README.md is generated from README.Rmd. Please edit that file -->

```{r, include = FALSE}
knitr::opts_chunk$set(
  collapse = TRUE,
  comment = "#>",
  fig.path = "man/figures/README-",
  out.width = "100%"
)
```

# getcensoeducacaodata

<!-- badges: start -->

<!-- badges: end -->

**Autor**: Baruque Rodrigues

## **Visão Geral**

O pacote **`getcensoeducacaodata`** foi desenvolvido para facilitar o processo de download e análise dos dados do Censo Escolar no Brasil. Ele permite baixar automaticamente os microdados do Censo Escolar e oferece funções específicas para gerar análises detalhadas de diferentes níveis de ensino e matrículas em municípios e bairros.

## **Funcionalidades**

### **Baixar Microdados do Censo Escolar**

A função **`baixa_microdados_censo_escolar`** permite que os usuários baixem os microdados do Censo Escolar de forma automatizada, economizando tempo e esforço.

### **Análises Específicas**

O pacote inclui várias funções para gerar análises específicas, tais como:

-   **`pega_creches_municipio`**: Coleta dados de creches por município.

-   **`pega_ed_infantil_municipio`**: Coleta dados de educação infantil por município.

-   **`pega_pre_escola_municipio`**: Coleta dados de pré-escola por município.

-   **`pega_ensino_fundamental_municipio`**: Coleta dados de ensino fundamental por município.

-   **`pega_ensino_medio_municipio`**: Coleta dados de ensino médio por município.

-   **`qt_matriculas_muni`**: Obtém a quantidade de matrículas por município.

-   **`qt_matriculas_mun_bairro`**: Obtém a quantidade de matrículas por município e bairro.

## **Instalação**

Para instalar o pacote, você pode usar o **`devtools`**:

```{r, eval = FALSE}
# Instale o devtools se ainda não estiver instalado
install.packages("devtools")

# Instale o getcensoeducacaodata a partir do GitHub
devtools::install_github("BaruqueRodrigues/getcensoeducacaodata")

```


## **Uso**

Aqui estão alguns exemplos de como usar as funções do pacote:

```{r}
library(getcensoeducacaodata)
```

### **Baixar Microdados do Censo Escolar**

```{r, eval = FALSE}
# Baixa os microdados do Censo Escolar
baixa_microdados_censo_escolar(ano = 2023)

```

Para baixar múltiplos anos você pode usar o snippet abaixo

```{r, eval = FALSE}
anos = 2012:2023

purrr::walk(anos, ~baixa_microdados_censo_escolar(ano = .x))

```

### **Coletar Dados de Creches por Município**

```{r}
creches_data <- pega_creches_municipio()

creches_data

```

Coletar Dados de Educação Infantil por Município

```{r}
ed_infantil_data <- pega_ed_infantil_municipio()

ed_infantil_data
```

```{r}
# Obtém a quantidade de matrículas por município
matriculas_data <- qt_matriculas_muni()

matriculas_data

```

